臺灣高雄地方法院刑事判決　　　　　　　94年度訴字第1400號
公　訴　人　臺灣高雄地方法院檢察署檢察官
被　　　告　甲○○
　　　　　　　　　　現羈押在臺灣高雄看守所
上列被告因違反毒品危害防制條例案件，經檢察官提起公訴（起
訴案號：臺灣高雄地方法院檢察署93年度毒偵字第7708號、第77
65號）暨聲請併案審理（移併案號：同上署94年度毒偵字第6627
號），嗣因被告就被訴及其併辦全部犯罪事實均為有罪之陳述，
經本院告知簡式審判程序意旨，並聽取公訴人及被告之意見後，
本院合議庭裁定由受命法官獨任依簡式審判程序審理、判決如下
：
    主  文
甲○○連續施用第一級毒品，處有期徒刑拾月；扣案海洛因壹小
包（含包裝袋，驗後淨重零點捌柒公克、空包裝重零點貳零公克
），沒收銷燬之。又連續施用第二級毒品，處有期徒刑伍月；扣
案甲基安非他命貳小包（含包裝袋，驗前毛重共壹公克、驗後毛
重共零點玖公克），沒收銷燬之。應執行有期徒刑壹年，扣案海
洛因壹小包（含包裝袋，驗後淨重零點捌柒公克、空包裝重零點
貳零公克）、甲基安非他命貳小包（含包裝袋，驗前毛重共壹公
克、驗後毛重共零點玖公克），沒收銷燬之。
    事  實
一、甲○○曾因施用毒品案件，經本院以93年度毒聲字第1299號
    號裁定送觀察勒戒處所觀察、勒戒後，，認無繼續施用毒品
    之傾向，且於93年7 月19日無繼續施用毒品傾向出所，嗣經
    臺灣高雄地方法院檢察署檢察官於93年7 月15日，以93年度
    毒偵字第3301號為不起訴處分確定。
二、詎甲○○仍不知戒絕毒癮，明知海洛因、甲基安非他命業經
    公告列為毒品危害防制條例第2 條第2 項第1 款、第2 款之
    第一、二級級毒品，不得非法持有、施用，仍未戒除施用毒
    品之習性，於前開觀察、勒戒執行完畢後5 年內，復基於施
    用第一級毒品海洛因之概括犯意，與施用第二級毒品甲基安
    非他命之犯意，而關於施用第一級毒品海洛因之犯行，連續
    自93年10月20日凌晨4 時許起至94年7 月19日下午3 時許，
    在高雄市○○區○○路139 號13樓住居處，以海洛因摻入香
    煙之方式，施用第一級毒品海洛因多次；另關於施用第二級
    毒品甲基安非他命之犯行，連續自93年10月20日凌晨5 時許
    起至94年7 月19日下午4 時許，在高雄市○○區○○路139
    號13樓住居處，以燒烤晶體吸煙方式，施用第二級毒品甲基
    安非他命多次。嗣於93年11月5 日早上8 時30分許，在高雄
    榮民總醫院急診室內，因另案被逮捕；又於93年12月8 日晚
    上10時40分許，在高雄市○○區○○路與民生路口，因騎乘
    機車違規為警攔檢，並自其外衣口袋內掉落海洛因1 小包（
    含包裝袋，驗後淨重零點捌柒公克、空包裝重零點貳零公克
    ），當場扣得；復於94年7 月19日晚上7 時許，在高雄市三
    民區○○○路119 之1 號「酷酷龍遊藝場」前，為警查獲，
    並扣得甲基安非他命2 小包（含包裝袋，驗前毛重共壹公克
    、驗後毛重共零點玖公克）；嗣因其為上開毒品列管人口，
    經警於上開各別時間，依毒品列管人口甲○○同意而採其尿
    液送驗結果，其尿液中均呈現毒品嗎啡及甲基安非他命之陽
    性反應，始悉上情。
三、案經高雄市政府警察局苓雅分局、左營分局報請臺灣高雄地
    方法院檢察署檢察官偵查起訴暨移請併案審理。
    理  由
壹、程序方面
一、按除被告所犯為死刑、無期徒刑、最輕本刑為三年以上有期
    徒刑之罪或高等法院管轄第一審案件者外，於法院行準備程
    序進行中，被告先就被訴事實為有罪之陳述時，審判長得告
    知被告簡式審判程序之旨，並聽取當事人、代理人、辯護人
    及輔佐人之意見後，裁定進行簡式審判程序；且受命法官行
    準備程序，與法院或審判長有同一之權限；又簡式審判程序
    之證據調查，不受刑事訴訟法第159 條第1 項、第161 條之
    2 、第161 條之3 、第163 條之1 及第164 條至第170 條規
    定之限制，刑事訴訟法第273 條之1 第1 項、第279 條第2
    項前段、第273 條之2 分別定有明文。
二、查本件被告所犯為死刑、無期徒刑、最輕本刑為三年以上有
    期徒刑以外之罪，且非高等法院管轄第一審之案件，其於準
    備程序就前揭被訴事實為有罪之陳述，經受命法官告知簡式
    審判程序之旨，並聽取當事人之意見後，本院認無不得或不
    宜改依簡式審判程序進行之處，爰依刑事訴訟法第273 條之
    1 第1 項、第284 條之1 ，裁定本件由受命法官獨任進行簡
    式審判程序，合先敘明。
貳、實體方面
一、上揭犯罪事實，業據被告甲○○於本院94年9 月23日、同年
    10月25日準備程序、審判程序時均供承不諱，且被告為警查
    獲時所採取之尿液，經高雄市立凱旋醫院檢出嗎啡陽性及甲
    基安非他命反應，此有該院93年11月19日、同年12月24日、
    94年8 月10日高雄市立凱旋醫院濫用藥物尿液檢驗報告共3
    紙（臺灣高雄地方法院檢察署93年度毒偵字第7765號卷第22
    頁、同上署93年度毒偵字第7708號卷第19頁）、被告尿液採
    證代碼對照表及其尿液檢體監管記錄表、被告尿液送驗代碼
    對照表各1 紙、扣押物品清單3 紙、照片2 張，並有被告尿
    液3 瓶扣案在卷可佐。另扣案上開第一級毒品海洛因經送驗
    後，確含有海洛因成分之事實，亦有法務部調查局94年1 月
    24日調科壹字第220019106 號鑑定通知書（詳見同上署93年
    度毒偵字第7708號卷第21頁）1 紙在卷可徵；又扣案上開第
    二級毒品甲基安非他命經送驗後，確含有甲基安非他命成分
    之事實，亦有高雄醫學大學附設中和紀念醫院94年10月18日
    報告編號9410─527 號檢驗報告1 紙在卷可憑。是被告上開
    自白與事實相符，其確有施用第一級毒品海洛因、第二級毒
    品甲基安非他命之犯行無疑。又查被告曾因施用毒品案件，
    經本院以93年度毒聲字第1299 號 號裁定觀察、勒戒，並送
    臺灣高雄看守所附設勒戒處所執行觀察、勒戒後，認無繼續
    施用毒品之傾向，且於93年7 月19日無繼續施用毒品傾向出
    所，有臺灣高等法院被告前案紀錄表與臺灣高雄地方法院檢
    察署刑案資料查註紀錄表、同上署93年度毒偵字第3301號不
    起訴處分書各1 份在卷可稽，足徵被告確於前開觀察、勒戒
    執行完畢釋放後，5 年內再犯前揭毒品危害防制條例之罪而
    事證明確，其有施用第一級毒品海洛因、第二級毒品甲基安
    非他命之犯行，洵堪認定。
二、查海洛因、甲基安非他命係毒品危害防制條例第2 條第2 項
    第1 款、第2 款所明定之第一級毒品、第二級毒品，不得持
    有、施用。(一)核被告甲○○所為，係犯毒品危害防制條例第
    10條第1 項、第2 項之施用第一、二級毒品罪。(二)其施用第
    一、二級毒品前持有毒品之低度行為，均應分別為施用之高
    度行為所吸收，不另論罪。(三)再被告上開先後連續多次施用
    第一、二級毒品之犯行，因時間分別緊接，所犯為構成要件
    相同之罪，顯均係基於概括之犯意反覆為之，為連續犯，各
    依刑法第56條之規定，應以一罪論，依法加重其刑。(四)至於
    公訴人聲請併案審理部分【上開94年7月19日下午3、4 時許
    ，施用第一、二級毒品海洛因、甲基安非他命之犯行所移併
    案號：臺灣高雄地方法院檢察署94年毒偵字第6627號案件】
    與本件起訴部分【起訴案號：同上署93年毒偵毒偵字第7708
    號、第7765號】間，二者具有連續犯之裁判上一罪之關係，
    已如前述，依審判不可分原則，本院自屬有權一併審理，併
    此敘明。
三、玆爰審酌被告於上開觀察勒戒執行完畢釋放後，仍未能徹底
    戒絕毒品，5 年內再犯本件上開連續施用第一、二級毒品罪
    ，顯見其自制力不足，無法擺脫毒品，未能徹底戒絕毒品，
    顯見其戒毒之意志不堅，未能體悟施用毒品對自己、家人造
    成之傷害及社會之負擔，是檢察官具體求刑連續施用第一級
    毒品部分處有期徒刑1 年、連續施用第二級毒品部分處有期
    徒刑6 月，惟念及其施用毒品乃戕害自己之身心健康，犯後
    已全部坦承犯行，且有悔改之心及參酌其施用毒品之動機、
    時間及次數等一切情狀，爰分別量處如主文所示之刑，並定
    其應執行之刑，以期自我斷絕毒癮、早日醒悟而不再戕害自
    己。
四、至於扣案第一級毒品海洛因1 小包（驗後淨重零點捌柒公克
    、空包裝重零點貳零公克，因海洛因毒品附著於包裝上剝離
    不易，應將包裝之整體視為海洛因毒品）、扣案甲基安非他
    命2 小包（驗前毛重共壹公克、驗後毛重共零點玖公克，因
    甲基安非他命毒品附著於包裝上剝離不易，應將包裝之整體
    視為甲基安非他命毒品），均應依毒品危害防制條例第18條
    第1 項前段規定，不問屬於犯人與否，均沒收銷燬之。
據上論斷，應依刑事訴訟法第273 條之1 第1 項、第284 條之1
、第299 條第1 項前段，毒品危害防制條例第10條第1 項、第2
項、第18條第1 項前段，刑法第11條、第56條、第51條第5 款，
判決如主文。
本案經檢察官乙○○到庭執行職務。
中    華    民    國    94    年 　 11    月    4 　  日
                  刑事第三庭  法  官  施添寶
中　　華　　民　　國　　94　　年　　11　　月　　4 　　日
以上正本證明與原本無異。
如不服本判決，應於收受送達後10日內向本院提出上訴書狀。
　　　　　　　　　　　　　　  書記官  陳威志
附錄本案判決論罪科刑法條
毒品危害防制條例第10條
施用第一級毒品者，處六月以上五年以下有期徒刑。
施用第二級毒品者，處三年以下有期徒
